【裁判字號】    98,易,757
【裁判日期】    980527
【裁判案由】    竊盜等
【裁判全文】
臺灣板橋地方法院刑事判決               98年度易字第757號
公  訴  人  臺灣板橋地方法院檢察署檢察官
被      告  丁○○
                    （現另案於臺灣宜蘭監獄執行）
上列被告因竊盜等案件，經檢察官提起公訴（98年度偵字第1005
號、第4928號、第4974號、第6097號、98年度偵緝字第239 號）
，本院判決如下：
    主  文
丁○○犯如附表一所示之罪，各處如附表一所示之刑。應執行有
期徒刑貳年。
丁○○被訴竊盜車號XLT-527 號重型機車部分，無罪。
    事  實
一、丁○○前因施用毒品案件，經本院以93年度訴字第2259號判
    處有期徒刑8 月、6 月，應執行有期徒刑1 年確定，又因竊
    盜案件，經本院先後以94年度簡字第2177號、94年度簡上字
    第646 號判處有期徒刑5 月、3 月確定，又因施用毒品案件
    ，經本院以94年度訴字第2501號判處有期徒刑1 年2 月確定
    ，上開各罪嗣經本院以96年度聲減字第2105號裁定各減為有
    期徒刑4 月、3 月、2 月15日、1 月15日、7 月，並定應執
    行刑為有期徒刑1 年3 月確定，於民國96年8 月7 日縮刑期
    滿執行完畢。詎猶不知悛悔，竟各基於意圖為自己不法所有
    之犯意，先後於附表二編號1 至6 所示之時、地，以附表二
    編號1 至6 所示之手法，竊取如附表二編號1 至6 所示之財
    物得逞（各次行竊之時間、地點、手法、被害人及失竊財物
    均詳如附表二所示）。復另基於意圖為自己不法所有之單一
    犯意，接續於附表三編號1 所示之時間，持所竊得之癸○○
    臺北富邦銀行提款卡，前往臺北縣板橋市○○路58號上海銀
    行，以將上開癸○○臺北富邦銀行提款卡插入自動付款設備
    之自動櫃員機，並鍵入提款卡密碼之不正方法，接續提領現
    金共新臺幣（下同）10萬元得逞。復另基於意圖為自己不法
    所有之犯意，於附表三編號2 所示之時間，持所竊得之戊○○板橋農會提款卡，前往臺北縣板橋市○○路○ 段47巷4 弄
    2 號全家便利商店，以將上開戊○○板橋農會提款卡插入自
    動付款設備之自動櫃員機，並鍵入提款卡密碼之不正方法，
    提領現金1 萬6 千元得逞。嗣因癸○○等人發覺遭竊報警處
    理始循線查獲。
二、案經癸○○訴由臺北縣政府警察局海山分局、丙○○訴由臺
    北縣政府警察局樹林分局及臺北縣政府警察局土城分局報請
    臺灣板橋地方法院檢察署檢察官偵查起訴。
    理  由
壹、有罪部分：
一、上揭關於附表二編號1 至4 、6 及附表三編號1 、2 所示之
    犯罪事實，業經被告丁○○於本院審理中坦承不諱，核與證
    人即被害人癸○○、庚○○、戊○○、甲○○○、丙○○、
    及證人即車號2971-JT 號自用小客車之租用人黃國豪於警詢
    中之證述情節（以上證人於警詢中之證言，依刑事訴訟法第
    159 條之5 第1 項規定均具有證據能力）及證人即查獲員警
    田中文於偵查中之證述情節（依刑事訴訟法第159 條之1 第
    2 項具有證據能力）相符，並有癸○○臺北富邦銀行帳戶台
    幣活期存款交易明細查詢1 紙、上海銀行自動櫃員機監視器
    錄影畫面擷取照片2 張、台塑加油站監視器錄影畫面翻拍照
    片3 張（以上附於98年度偵字第4928號偵查卷第123 、125
    至127 頁）、臺北市政府警察局車輛尋獲電腦輸入單2 紙、
    失車唯讀案件基本資料1 紙、戊○○板橋農會帳戶存摺影本
    1 紙、監視器錄影畫面擷取照片共12張（以上附於98年度偵
    字第6097號偵查卷第18、19、21至28頁）、贓物認領保管單
    1 紙、贓物照片2 張（以上附於98年度偵字第1005號偵查卷
    第21、27頁）在卷可稽，足認被告此部分之自白與事實相符
    ，洵堪採為認定事實之依據，事證明確，被告此部分之犯行
    ，均堪認定。
二、另訊據被告固坦承放置於失竊之車號BDY-119 號重型機車置
    物箱內之2 頂安全帽確為其所有之事實，惟矢口否認有如附
    表二編號5 所示之竊盜犯行，辯稱：伊真的不知道伊的安全
    帽為何會在失竊的車號BDY-119 號重型機車置物箱內云云。
    經查：
  (一)證人己○○所有之車號BDY-119 號重型機車係於97年11月20
    日下午6 時30分許，在臺北縣新莊市○○路171 巷20號前失
    竊一節，業經證人即被害人己○○於警詢中證述明確（依刑
    事訴訟法第159 條之5 第1 項具有證據能力），並有臺北縣
    政府警察局車輛協尋電腦輸入單1 紙、贓物認領保管單1 紙
    在卷可稽（以上附於98年度偵字第4974號偵查卷第9 、10頁
    ），自堪認定。
  (二)又車號BDY-119 號重型機車於97年11月22日上午11時許在臺
    北縣板橋市○○路○ 段50巷11號前為警尋獲時，在置物箱內
    起出可疑之安全帽2 頂，經採集該2 頂安全帽上可疑之指紋
    送請內政部警政署刑事警察局鑑定結果，在排除被害人己○○之指紋後，與該局檔存被告指紋卡之左拇指、右食指指紋
    相符等情，有內政部警政署刑事警察局97年12月16日刑紋字
    第0970191368號鑑驗書1 份、刑事案件證物採驗紀錄表1 紙
    、照片4 張在卷可稽（以上附於98年度偵字第4974號偵查卷
    第11至17頁），被告亦坦承該2 頂安全帽確係其所有，衡情
    ，以被告與車主己○○素不相識，案發前亦未曾乘坐過該機
    車，被告所有之上開2 頂安全帽在車號BDY-119 號重型機車
    於97年11月20日下午6 時30分許遭竊前，顯無放置於車號BD
    Y- 119號重型機車置物箱內之可能，再輔以警方於97年11月
    22日上午11時許尋獲車號BDY-119 號重型機車時，被告所有
    之上開2 頂安全帽係放置在車號BDY-11 9號重型機車置物箱
    內，而非其他位置，益足認該2 頂安全帽應係在車號BDY-11
    9 號重型機車於97年11月20日下午6 時30分許至97年11月22
    日上午11時許為警尋獲為止之失竊期間，遭騎士放入置物箱
    內無疑，而被告就其所有之上開安全帽何以會出現在失竊之
    車號BDY-119 號重型機車置物箱內，亦始終無法提出任何合
    理之說明，則失竊車號BDY-119 號重型機車置物箱內之上開
    2 頂安全帽應即係被告於該車失竊期間放入一節，應可認定
    。
  (三)因之，如附表二編號5 所示之竊盜犯行，除經被告曾於警詢
    中自白不諱外，失竊車號BDY-119 號重型機車置物箱內之上
    開2 頂安全帽應即係被告於該車失竊期間放入一節，已如前
    述，足見被告在車號BDY-119 號重型機車失竊期間確曾騎乘
    過該機車，再輔以車號BDY-119 號重型機車從失竊到被尋獲
    之時間不過2 天，車號BDY-119 號重型機車上亦未採得其他
    可疑之跡證足資顯示在該段失竊期間有被告以外之第三人曾
    經接觸過該車，則車號BDY-119 號重型機車確係被告所竊取
    一節，亦可認定。被告所辯，尚無可採。事證明確，被告此
    部分之犯行，亦堪認定。
三、核被告就如附表二編號1 至6 所為，均係犯刑法第320 條第
    1 項之竊盜罪；就如附表三編號1 、2 所為，均係犯刑法第
    339 條之2 第1 項以不正方法由自動付款設備取得他人之物
    罪。又被告於附表三編號1 所示之時地，前後6 次以不正方
    法由自動付款設備取得他人之物之提款行為，係於密接之時
    間實施，且侵害同一法益，各行為之獨立性極為薄弱，依社
    會一般健全觀念，在時間差距上，難以強行分開，在刑法評
    價上，應視為數個舉動之接續實施，合為包括一行為予以評
    價，為接續犯。又被告所犯上開6 個普通竊盜罪及2 個以不
    正方法由自動付款設備取得他人之物罪間，犯意各別，應予
    分論併罰。又被告有如犯罪事實欄所載之犯罪科刑執行情形
    ，有臺灣高等法院被告前案紀錄表1 份在卷足憑，其受有期
    徒刑之執行完畢後，5 年內故意再犯本件有期徒刑以上之罪
    ，均為累犯，應各依刑法第47條第1 項之規定加重其刑。爰
    審酌被告正值青年，不思以正途獲取財物，任意竊取他人之
    財物，並持所竊得之他人提款卡由自動付款設備領取他人之
    存款，自應予非難，兼衡其智識程度、犯罪之動機、目的、
    手段、竊盜所得財物之價值、盜領之金額，及犯後坦承如附
    表二編號1 至4 、6 、附表三編號1 、2 部分犯行之態度等
    一切情狀，分別量處如主文所示之刑，並定其應執行刑，以
    資懲儆。又被告於附表二編號2 、4 所示時地行竊時使用之
    自備鑰匙，雖係被告所有，供犯罪所用之物，惟該等自備鑰
    匙已因遭被告丟棄而滅失，業經被告於本院審理中供述明確
    ，自無庸併予宣告沒收；至被告於附表二編號5 所示時地行
    竊時使用之不明物品，並無證據足證係被告所有，自亦無庸
    併予宣告沒收，附此敘明。
貳、無罪部分：
一、公訴意旨另以：被告基於意圖為自己不法所有之犯意，於97
    年5 月12日上午6 時58分許，在臺北縣永和市○○路○○街
    112 巷22弄18號前，以自備鑰匙插入電門鎖孔反覆轉動搖晃
    發動之方式，竊取車號XLT-527 號重型機車，因認被告此部
    分亦涉有刑法第320 條第1 項之竊盜罪嫌。
二、按犯罪事實應依證據認定之，無證據不得認定犯罪事實；又
    不能證明被告犯罪者，應諭知無罪之判決；刑事訴訟法第
    154 條第2 項、第301 條第1 項分別定有明文。另按認定犯
    罪事實應憑積極證據，倘積極證據不足以為不利於被告事實
    之認定時，即應為有利被告之認定，更不必有何有利之證據
    ，最高法院30年上字第816 號著有判例，所謂「積極證據足
    以為不利被告事實之認定」，依據同院76年臺上字第4986號
    判例意旨，係指據為訴訟上證明之全盤證據資料，在客觀上
    已達於通常一般之人均不致於有所懷疑，而得確信被告確曾
    犯罪之程度；若未達到此一程度，而有合理懷疑之存在時，
    即無從為被告有罪之確信。
三、公訴人認被告涉有此部分竊盜犯行，係以被告之供述、證人
    即被害人辛○○之指述及監視器錄影畫面擷取照片為其主要
    依據。訊據被告固坦承有於97年5 月12日上午6 時58分許，
    在臺北縣永和市○○路○○街112 巷22弄18號前，騎走車號
    XLT-527 號重型機車之事實，惟堅詞否認有何竊盜之犯行，
    辯稱：伊是騎錯車並不是要偷，因為子○○到伊家喝醉酒，
    伊請另一個朋友開車載子○○回去，並說要幫子○○把機車
    騎回去，子○○就把鑰匙交給伊，用台語跟伊講說機車是停
    在伊家樓下，叫伊去「找」，結果伊聽錯了，聽成是青色的
    ，隔天早上伊下去看到車號XLT-527 號重型機車剛好是綠色
    ，伊用鑰匙插上去又可以開，伊才會把車號XLT-527 號重型
    機車騎走，結果伊騎到四川路時打電話跟子○○說現在要把
    機車騎去給他，子○○才跟伊說他已經自己把機車騎回去，
    伊聽到就趕快要把車號XLT-527 號重型機車騎回去原來的地
    方，伊住的地方跟辛○○住的地方只有隔幾間房子，伊騎到
    伊住家前面的巷子時，辛○○叫住伊，伊就馬上停下來，辛○○問伊為何要騎走車號XLT-527 號重型機車，伊也有跟辛○○說是騎錯了等語。
四、經查：
  (一)被告確有於97年5 月12日上午6 時58分許，在臺北縣永和市
    ○○路國光街112 巷22弄18號前，騎走陳妍伶（即辛○○之
    媳）所有之車號XLT-527 號重型機車之事實，業經被告於本
    院審理中供承不諱，核與證人辛○○於警詢及本院審理中之
    證述情節相符，並有監視器錄影畫面擷取照片1 張在卷可稽
    ，自可認定。
  (二)又證人辛○○於本院審理中證稱：因為我兒子早上要上班的
    時候發現車子不見了，他上樓跟我說，我下來查看的時候剛
    好遇見在庭的被告騎著我兒子的那台機車，他剛好騎回來在
    我家樓下要停的時候，我問被告你怎麼騎我兒子的車，被告
    就說他騎錯了，然後被告的母親因為跟我住同一條巷子，他
    母親就來跟我說，我有問被告是誰叫他騎的，被告說是班長
    叫他騎的，然後被告騎錯了，後來我就說好你叫你班長出來
    ，我們晚上再到派出所去做筆錄；被告騎回來的時候車上有
    插鑰匙，那個鑰匙不知道是什麼鑰匙，很簡單就可以發動我
    兒子的機車；當天晚上被告說的班長有來我家樓下，我有看
    到他，我有問那個班長，他跟我說當天他喝醉酒無法騎車，
    他有叫被告幫他騎，他有跟被告說他機車的廠牌跟樣式，但
    是被告騎錯台了，我沒有印象班長是否有講到他有跟被告說
    車牌等語（見本院98年5 月14日審判筆錄第3 、5 頁），證
    人即至現場處理之員警乙○○亦證稱：被害人當天早上有報
    案，我跟警員壬○○一起到現場，到場之後被害人就說被告
    不知道是騎錯車還是怎麼樣，我們就配合去調監視攝影器畫
    面，當時我沒有看到被告在現場，我們去調監視攝影器畫面
    後，監視攝影器畫面有拍到被告騎那部失竊的機車，但是沒
    有拍到被告在開鎖的畫面，之後我們就要去找被告，找到被
    告後，被告還有被告的媽媽就有跟被害人說是朋友叫被告去
    騎，結果被告騎錯，被害人當時也表示他搞不清楚到底是被
    偷還是被告真的騎錯了，被害人就表示要等到搞清楚了晚上
    再做筆錄，之後我們就先離開了；被告當時也是說是他班長
    要他騎的，他會聯絡他班長來，他在現場有打電話，打完電
    話之後他說班長在工地沒有辦法馬上過來等語（見本院98年
    5 月14日審判筆錄第7 、8 頁），證人即至現場處理之員警
    壬○○亦證稱：當天我是跟乙○○到現場，被害人表示他有
    裝監視攝影器，乙○○就有到裡面去看，我在外面等，看完
    之後我們就過去找被告過來，因為被告跟被害人是鄰居，被
    告就住在附近，我們問被告為何騎被害人機車，被告表示是
    班長叫他騎但是他騎錯，因為當時被害人表示要等班長過來
    說明，所以就沒有馬上去做筆錄；我早上過去處理的時候，
    沒有用被告的鑰匙去試試看是否能夠發動被害人的機車，但
    是現場有人有試，不記得是否是被告，那把鑰匙確實是可以
    發動被害人的機車的等語（見本院98年5 月14日審判筆錄第
    10頁），足見被告自始即表示係因班長即子○○喝醉酒，要
    幫子○○騎車回去卻騎錯，且於當日晚上，子○○亦有親自
    向辛○○說明當天確有因喝醉酒而請被告幫忙騎機車回去之
    事，另被告所持有之鑰匙確可用以啟動車號XLT-527 號重型
    機車之電源，則被告辯稱其係要幫子○○騎車回去時騎錯車
    等語，即非全然無據。
  (三)再者，證人辛○○於本院審理中亦證稱：當時被告車上還有
    吊早餐，他的車子當時是剛好要到我家那邊，靠近路邊，看
    起來像是要停車，我看到他在騎，我就把他攔下來問他為何
    騎我兒子的機車；我家在18號，被告家在8 號，大約相隔5
    間房子；我看到被告時，被告騎在機車上靠近路邊，是靠近
    被告家，還沒有到我家等語（見本院98年5 月14日審判筆錄
    第4 、5 頁），足見在證人辛○○發現被告時，被告確係騎
    乘車號XLT-527 號重型機車返回其住家附近，且在證人辛○○叫住被告時，被告亦無任何逃逸之舉動，再參照卷附之監
    視器錄影畫面擷取照片可知，證人辛○○之住家前乃係一小
    巷子，路寬不大，路旁亦均有停車，則機車在進入此等巷子
    內準備停車時，本即會放慢速度邊騎邊找位置停車，而以被
    告住處與證人辛○○住處僅有5 間房子之距離，距離甚近，
    被告當時又非係已經停妥機車之狀態，而僅係在靠近路邊準
    備停車，則被告辯稱當時係要將車號XLT-527 號重型機車停
    回原處等語，並非無據，當不能僅以證人郭進熙看見被告之
    位置係在靠近被告之住家樓下，而非證人辛○○之住家樓下
    ，即謂被告當時並無將車號XLT-527 號重型機車停回原處之
    意。
五、因之，以被告自始即供稱係要幫朋友騎車回去時騎錯機車，
    且自警詢起即明確供稱該名朋友之真實姓名為子○○，子○○於當日晚上並有親自向證人辛○○表示確有因酒醉而請被
    告幫忙騎機車之事，被告所持有之鑰匙亦確可發動車號XLT-
    527 號重型機車之電源，則被告辯稱係要幫子○○騎車回去
    卻騎錯一節，並非全然無據，再輔以被告在97年5 月12日上
    午6 時58分許騎走車號XLT-52 7號重型機車後，旋即於當日
    上午8 時20分許將車號XLT-527 號重型機車騎回該巷子停放
    ，亦如前述，更難認被告於主觀上有何為自己不法所有之意
    圖。此外，檢察官並未再舉出其他證據，足以證明被告確有
    此部分竊盜之犯行存在，本院亦查無其他積極證據足以證明
    被告確有公訴人所指此部分竊盜之犯行，揆諸首開說明，自
    應為無罪之諭知。
據上論斷，應依刑事訴訟法第299 條第1 項前段、第301 條第1
項，刑法第320 條第1 項、第339 條之2 第1 項、第47條第1 項
、第51條第5 款，刑法施行法第1 條之1 ，判決如主文。
本案經檢察官李巧菱到庭執行職務。
中    華    民    國    98    年    5     月    27    日
                      刑事第十二庭  法  官    曾淑娟
上列正本證明與原本無異。
如不服本判決，應於判決送達後10日內敘明上訴理由，向本院提
出上訴狀 (應附繕本) ，上訴於臺灣高等法院。其未敘述上訴理
由者，應於上訴期間屆滿後20日內向本院補提理由書「切勿逕送
上級法院」。
                                    書記官    謝雪紅
中    華    民    國    98    年    5     月    27    日
附表一
┌──┬────────┬───────────────────────┐
│編號│犯罪事實        │主文                                          │
├──┼────────┼───────────────────────┤
│1   │附表二編號1所示 │丁○○竊盜，累犯，處有期徒刑肆月。            │
├──┼────────┼───────────────────────┤
│2   │附表二編號2所示 │丁○○竊盜，累犯，處有期徒刑肆月。            │
├──┼────────┼───────────────────────┤
│3   │附表二編號3所示 │丁○○竊盜，累犯，處有期徒刑肆月。            │
├──┼────────┼───────────────────────┤
│4   │附表二編號4所示 │丁○○竊盜，累犯，處有期徒刑肆月。            │
├──┼────────┼───────────────────────┤
│5   │附表二編號5所示 │丁○○竊盜，累犯，處有期徒刑肆月。            │
├──┼────────┼───────────────────────┤
│6   │附表二編號6所示 │丁○○竊盜，累犯，處有期徒刑肆月。            │
├──┼────────┼───────────────────────┤
│7   │附表三編號1所示 │丁○○意圖為自己不法之所有，以不正方法由自動付│
│    │                │款設備取得他人之物，累犯，處有期徒刑肆月。    │
├──┼────────┼───────────────────────┤
│8   │附表三編號2所示 │丁○○意圖為自己不法之所有，以不正方法由自動付│
│    │                │款設備取得他人之物，累犯，處有期徒刑肆月。    │
└──┴────────┴───────────────────────┘
附表二
┌──┬────┬─────┬───┬────────┬────────┐
│編號│行竊時間│行竊地點  │被害人│    失竊財物    │    行竊手法    │
├──┼────┼─────┼───┼────────┼────────┤
│1   │97年6 月│臺北縣板橋│癸○○│茶色背包1 個、身│趁癸○○進入台塑│
│    │22日上午│市○○路2 │      │分證、健保卡、機│加油站辦公室內時│
│    │11時15分│段264 號台│      │車行照、機車駕照│，將癸○○插在車│
│    │許      │塑加油站前│      │、汽車駕照、機車│號363-CGJ 號重型│
│    │        │          │      │駕照、聯邦銀行信│機電門鎖孔上之鑰│
│    │        │          │      │用卡、臺新銀行信│匙取下，打開該機│
│    │        │          │      │用卡、臺北富邦銀│車置物箱，竊取置│
│    │        │          │      │行提款卡各1 張、│物箱內財物，嗣即│
│    │        │          │      │臺北富邦銀行信用│駕駛車號2971-JT │
│    │        │          │      │卡4 張、中國信託│號自用小客車離去│
│    │        │          │      │銀行信用卡2 張、│。              │
│    │        │          │      │現金1 千元、印章│                │
│    │        │          │      │1 枚、華納威秀電│                │
│    │        │          │      │影票4 張、美麗華│                │
│    │        │          │      │影城電影票2 張  │                │
├──┼────┼─────┼───┼────────┼────────┤
│2   │97年8 月│臺北縣板橋│庚○○│車號AFV-742號重 │以其所有之自備鑰│
│    │18日下午│市○○路7 │      │型機車          │匙插入電門鎖孔反│
│    │1 時許  │號前      │      │                │覆轉動搖晃發動之│
│    │        │          │      │                │方式，竊取該機車│
│    │        │          │      │                │。              │
├──┼────┼─────┼───┼────────┼────────┤
│3   │97年8 月│臺北縣土城│戊○○│咖啡色皮包1 個、│以徒手扳開車號RZ│
│    │18日下午│市○○街73│      │NOKIA 廠牌6110型│L-409 號輕型機車│
│    │6 時許  │巷口      │      │手機1 支、現金3 │置物箱，竊取置物│
│    │        │          │      │千元、板橋農會提│箱內財物。      │
│    │        │          │      │款卡1 張        │                │
├──┼────┼─────┼───┼────────┼────────┤
│4   │97年11月│臺北縣土城│余張玉│車號PPO-373 號重│以其所有之自備鑰│
│    │4 日下午│市○○路29│真    │型機車          │匙插入電門鎖孔反│
│    │6 時15分│巷36號前停│      │                │覆轉動搖晃發動之│
│    │許      │車格      │      │                │方式，竊取該機車│
│    │        │          │      │                │。              │
├──┼────┼─────┼───┼────────┼────────┤
│5   │97年11月│臺北縣新莊│己○○│車號BDY-119 號重│以不明物品插入電│
│    │20日下午│市○○路  │      │型機車          │門鎖孔發動之方式│
│    │6 時30分│171 巷20號│      │                │，竊取該機車。  │
│    │許      │前        │      │                │                │
├──┼────┼─────┼───┼────────┼────────┤
│6   │97年12月│臺北縣樹林│丙○○│藍色手提包1 個、│以徒手扳開車號97│
│    │24日下午│市○○街  │      │身分證、國泰世華│2-BMS 號重型機車│
│    │18時許  │118 號前  │      │銀行信用卡、永豐│之置物箱，竊取置│
│    │        │          │      │銀行信用卡、兆豐│物箱內財物。    │
│    │        │          │      │銀行信用卡各1 張│                │
│    │        │          │      │、戒指1 枚、健保│                │
│    │        │          │      │卡4 張、印章2 枚│                │
│    │        │          │      │、支票1 張、現金│                │
│    │        │          │      │5 千2 百元      │                │
└──┴────┴─────┴───┴────────┴────────┘
附表三
┌──┬────┬─────┬───┬────────┬────────┐
│編號│盜領時間│盜領地點  │被害人│盜領金額        │盜領手法        │
├──┼────┼─────┼───┼────────┼────────┤
│1   │97年6 月│臺北縣板橋│癸○○│共10萬元（分5 次│以將竊得之癸○○│
│    │22日上午│市○○路58│      │，每次各2 萬元）│臺北富邦銀行提款│
│    │11時11分│號上海銀行│      │                │卡插入上海銀行內│
│    │30秒、11│內        │      │                │自動付款設備之自│
│    │時12分17│          │      │                │動櫃員機，並鍵入│
│    │秒、11時│          │      │                │提款卡密碼之不正│
│    │12分57秒│          │      │                │方式，接續5 次盜│
│    │、11時13│          │      │                │領癸○○臺北富邦│
│    │分37秒、│          │      │                │銀行帳戶內存款。│
│    │11時14分│          │      │                │                │
│    │15秒    │          │      │                │                │
├──┼────┼─────┼───┼────────┼────────┤
│2   │97年8 月│臺北縣板橋│戊○○│1萬6千元        │以將竊得之戊○○│
│    │18日下午│市○○路2 │      │                │板橋農會提款卡插│
│    │6 時5 分│段47巷4 弄│      │                │入全家便利商店內│
│    │許      │2 號全家便│      │                │自動付款設備之銀│
│    │        │利商店內  │      │                │行自動櫃員機，並│
│    │        │          │      │                │鍵入提款卡密碼之│
│    │        │          │      │                │不正方式，盜領林│
│    │        │          │      │                │育敏板橋農會帳戶│
│    │        │          │      │                │內之存款        │
└──┴────┴─────┴───┴────────┴────────┘
附錄本案論罪科刑法條全文：
中華民國刑法第320條
意圖為自己或第三人不法之所有，而竊取他人之動產者，為竊盜
罪，處5 年以下有期徒刑、拘役或5 百元以下罰金。
意圖為自己或第三人不法之利益，而竊佔他人之不動產者，依前
項之規定處斷。
前二項之未遂犯罰之。
中華民國刑法第339條之2
意圖為自己或第三人不法之所有，以不正方法由自動付款設備取
得他人之物者，處3 年以下有期徒刑、拘役或1 萬元以下罰金。
以前項方法得財產上不法之利益或使第三人得之者，亦同。


司法院資訊處製作；財團法人民間司法改革基金會備份。
